---
title: "第12章第2節"
subtitle: "GISで遊ぶ: R"
author: 
  name: "名前"
format: docx
engine: knitr
always_allow_html: true
---

まず，名前を直すこと．提出するファイル名に名前や学籍番号はいらない．自動で付けられるため．"と"の間に名前を入れないとエラーになります． うまくいかなかったら，.qmdファイルのまま感想を書いて提出してください．

## 感想を書いてください

======= ここから．この下に書く．========

例：また難しい課題かな．履修失敗かもね！

======= ここまで．この下には書かない．========

{{< pagebreak >}}

## GIS(地図情報)のシェープ・ファイルを使う

```{r}
#| label: setup
#| echo: FALSE

local({r<-getOption("repos"); r["CRAN"] <- "https://cloud.r-project.org"; options(repos=r)})
lib_required=c("knitr","quarto","sf")
id=lib_required %in% rownames(installed.packages())
install.packages(lib_required[!id],dependencies=TRUE)
for( pkg in lib_required ) library(pkg,character.only=T)
Sys.setenv(TZ='Japan')
op <- options(digits.secs = 6)
Sys.time()
```

簡単そうだったので載せます． sfというパッケージは，GDALというソフトウェアを呼び出して使っているはずなので，GDALをインストールしなければならないとか...あるかもしれません． いろいろなPC環境でやってみないとわからないことがあります．

## 国土地理院のサイトから行政区画データと公示価格データを読み取る

公示価格については，昨年と違うデータの保存仕方をしていて，関数を2種類用意している． ほぼ同じだが，解凍するときにフォルダができるように変わった． そのフォルダに含まれるファイル名を取得する必要がある．

シェープ・ファイルだけ読み込むが，あとは削除する．

### 準備のための関数の定義

```{r Populations}
tmp_dir=getwd()
setwd(tmp_dir)

get_online_shape_file<-function(this_url){
  download.file(this_url,"tmp.zip",mode="wb")
  tmp_dir=paste(getwd(),"/tmp",sep="")
  unzip("tmp.zip",exdir=tmp_dir)
  tmp_list<-dir("./tmp")
  id=grep(".shp",tmp_list)
  file_list=vector(length=length(tmp_list))
  for( i in seq_along(tmp_list) ){
    file_list[i]=paste("./tmp/",tmp_list[i],sep="")
  }
  shp_file=file_list[id]
  sf_file=read_sf(shp_file)
  file.remove(file_list)
  unlink(tmp_dir, recursive = TRUE)
  return(sf_file)
 }

get_online_shape_land_price<-function(this_url){
  download.file(this_url,"tmp.zip",mode="wb")
  shp_dir=strsplit(strsplit(this_url,".zip")[[1]],"/")[[1]][9]
  tmp_dir=paste(getwd(),"/tmp",sep="")
  unzip("tmp.zip",exdir=tmp_dir)
  tmp_list<-dir(paste("./tmp",shp_dir,sep="/"))
  id=grep(".shp",tmp_list)
  file_list=vector(length=length(tmp_list))
  for( i in seq_along(tmp_list) ){
    file_list[i]=paste("./tmp",shp_dir,tmp_list[i],sep="/")
  }
  shp_file=file_list[id]
  sf_file=read_sf(shp_file)
  file.remove(file_list)
  unlink(tmp_dir, recursive = TRUE)
  return(sf_file)
 }
```

### シェープ・ファイルの読み込み

```{r read_shp_file, results='hide'}
# 行政区域shape file
Saitama <-get_online_shape_file("https://nlftp.mlit.go.jp/ksj/gml/data/N03/N03-2022/N03-20220101_11_GML.zip")
Chiba   <-get_online_shape_file("https://nlftp.mlit.go.jp/ksj/gml/data/N03/N03-2022/N03-20220101_12_GML.zip")
Tokyo   <-get_online_shape_file("https://nlftp.mlit.go.jp/ksj/gml/data/N03/N03-2022/N03-20220101_13_GML.zip")
Kanagawa<-get_online_shape_file("https://nlftp.mlit.go.jp/ksj/gml/data/N03/N03-2022/N03-20220101_14_GML.zip")

# 地価公示データ：都道府県別
lp_Saitama <-get_online_shape_land_price("https://nlftp.mlit.go.jp/ksj/gml/data/L01/L01-24/L01-24_11_GML.zip")
lp_Chiba   <-get_online_shape_land_price("https://nlftp.mlit.go.jp/ksj/gml/data/L01/L01-24/L01-24_12_GML.zip")
lp_Tokyo   <-get_online_shape_land_price("https://nlftp.mlit.go.jp/ksj/gml/data/L01/L01-24/L01-24_13_GML.zip")
lp_Kanagawa<-get_online_shape_land_price("https://nlftp.mlit.go.jp/ksj/gml/data/L01/L01-24/L01-24_14_GML.zip")
```

## 図を描く部分

### 2024年の公示価格水準を10段階で描く

公示価格のデータは10年以上の価格データが含まれている． その対数をとって，10段階で色付けする．

東京の島嶼部は除くことにする． 一都三県と言われている部分だけを見ている． 東京でも奥多摩地域とかデータが少ないのでスカスカになる．

```{r land_price}
lp_Kanto<-do.call(rbind,list(lp_Chiba,lp_Kanagawa,lp_Saitama,lp_Tokyo[1:2585,]))
# 年別の公示地価の対数を10段階で表す
land_price_2024 <- cut(x = log1p(lp_Kanto$L01_103), breaks = 10)
land_price_2023 <- cut(x = log1p(lp_Kanto$L01_102), breaks = 10)
land_price_2022 <- cut(x = log1p(lp_Kanto$L01_101), breaks = 10)
land_price_2021 <- cut(x = log1p(lp_Kanto$L01_100), breaks = 10)
land_price_2020 <- cut(x = log1p(lp_Kanto$L01_099), breaks = 10)
land_price_2019 <- cut(x = log1p(lp_Kanto$L01_098), breaks = 10)
land_price_2018 <- cut(x = log1p(lp_Kanto$L01_097), breaks = 10)
land_price_2017 <- cut(x = log1p(lp_Kanto$L01_096), breaks = 10)
land_price_2016 <- cut(x = log1p(lp_Kanto$L01_095), breaks = 10)
land_price_2015 <- cut(x = log1p(lp_Kanto$L01_094), breaks = 10)
land_price_2014 <- cut(x = log1p(lp_Kanto$L01_093), breaks = 10)

Kanto<-do.call(rbind,list(Chiba,Kanagawa,Saitama,Tokyo[2:153,]))

plot(Kanto$geometry,sub="Land Price Distribution")
plot(lp_Kanto$geometry,col=hcl.colors(n = 10, palette="Blue-Red 2")[land_price_2024], pch = 19, cex = .1,add=TRUE)

```

さらに，10年間の公示価格の上昇率を計算して, 図示している．

```{r land_price_change}
dland_price_2024=(log1p(lp_Kanto$L01_103)-log1p(lp_Kanto$L01_093))/5*100
dland_price <- cut(x = dland_price_2024, breaks = 10)
plot(Kanto$geometry,sub="Rate of Change in Land Prices, 2019–2024")
plot(lp_Kanto$geometry,col=hcl.colors(n = 10, palette="Blue-Red 2")[dland_price], pch = 19, cex = .1,add=TRUE)

Kanji="MS Gothic"
RInfor=sessionInfo()$running
if( length(grep("mac",RInfor))>0 ) {
#  Kanji="YuMincho"
  Kanji="HiraKakuProN-W3"
}
par(family=Kanji)

library(ggplot2)

# 1. データの準備（前述の通り）
lp_Kanto$dland_price_2024 <- log1p(lp_Kanto$L01_103) - log1p(lp_Kanto$L01_093)
lp_Kanto$dland_price <- cut(lp_Kanto$dland_price_2024, breaks = 10)

# 2. プロット
ggplot() +
  # 背景（Kanto）
  geom_sf(data = Kanto, fill = NA, color = "black", alpha = 0.5) +
  # 地価ポイント（lp_Kanto）
  # aes(color = ...) と書くことで、自動的に凡例が生成されます
  geom_sf(data = lp_Kanto, aes(color = dland_price), size = 0.5) +
  # カラーパレットの設定
  scale_color_brewer(palette = "RdBu", direction = -1) +
  # 凡例とタイトルの設定
  labs(
    title = "Rate of Change in Land Prices, 2014–2024",
    color = "" # ここで凡例のタイトルを指定
  ) +
  # 凡例の見た目の微調整
  guides(color = guide_legend(
    override.aes = list(size = 4), # 図上の点は小さくても、凡例の丸だけ大きくして見やすくする
    reverse = FALSE                # 必要に応じて凡例の並び順を反転
  )) +
  
  # レイアウトの設定
  theme_minimal() +
  theme(
    legend.position = "right",     # 凡例の位置（"bottom", "left", "top"も可）
    legend.title = element_text(face = "bold"), # 凡例のタイトルを太字に
    legend.background = element_rect(fill = "white", color = NA) # 凡例の背景を白に
  )

# cutせず数値のまま aes に渡す
ggplot() +
  geom_sf(data = Kanto, fill = NA, color = "black", alpha = 0.5) +
  geom_sf(data = lp_Kanto, aes(color = dland_price_2024), size = 0.5) +
  scale_color_distiller(palette = "RdBu", direction = -1) + # 連続値用のパレット
  labs(title = "Rate of Change in Land Prices, 2014–2024",color = "変動率") +
  # 凡例の見た目の微調整
  guides(color = guide_legend(
    override.aes = list(size = 4), # 図上の点は小さくても、凡例の丸だけ大きくして見やすくする
    reverse = TRUE # 必要に応じて凡例の並び順を反転
  )) +
  # レイアウトの設定
  theme(
    text = element_text(family = Kanji),
    legend.position = "right",     # 凡例の位置（"bottom", "left", "top"も可）
    legend.title = element_text(face = "bold"), # 凡例のタイトルを太字に
    legend.background = element_rect(fill = "white", color = NA) # 凡例の背景を白に
  )

```
